臺灣高雄地方法院刑事判決　　　　　　　 94年度訴字第916號
公　訴　人　臺灣高雄地方法院檢察署檢察官李廷輝
被　　　告　乙○○
上列被告因搶奪等案件，經檢察官提起公訴（94年度偵字第3312
號），本院準備程序進行中，被告就被訴事實為有罪之陳述，經
告知簡式審判程序之旨，並聽取當事人之意見後，認宜以獨任進
行簡式審判程序，而裁定進行簡式審判程序審理，判決如下：
    主  文
乙○○意圖為自己不法之所有，而搶奪他人之動產，處有期徒刑
壹年貳月。扣案梅花扳手壹支、藍色半罩式安全帽壹頂均沒收之
。
    事  實
一、乙○○於民國94年1月30日上午7時許，在高雄市三民區○○
    ○街225巷24號前，見丙○○○所有之車牌號碼YCP─870號
    機車無人看顧，認有機可乘，即基於為自己不法所有之意圖
    ，持其所有客觀上可供作兇器使用之梅花扳手一支，竊取該
    機車之車牌一面得手後，旋即將該竊得之車牌懸掛於其騎乘
    之機車（按該機車原車牌號碼為XNK—637號），以便躲避警
    方追查。嗣於同日下午1時許，頭戴藍色半罩式安全帽以遮
    掩面容，騎乘懸掛前開竊得車牌之機車，行經高雄市三民區
    ○○○路與永年街口時，見甲○○○獨自一人在九如一路上
    行走，遂逆向騎乘前開機車接近甲○○○，並以徒手方式搶
    奪甲○○○之紅色皮包一個（內有面額新台幣【下同】1000
    元紙鈔一張、面額100元紙鈔至少3張、59年發行之五角硬幣
    硬幣一枚及其他硬幣若干枚，鑰匙2串，印章一顆等物），
    得手後騎乘機車沿九如一路西向東方向離去。嗣於同日下午
    3時30分許，為警在高雄縣鳳山市○○○○○街口執行巡邏
    職務時，發現乙○○騎乘之機車懸掛已報案失竊之贓車牌行
    經該地，隨即駕車前往攔截，經警員當場查獲乙○○持有甲
    ○○○遭搶奪之1000元紙鈔一張、鑰匙二串及59年發行之5
    角硬幣一個等物，始查悉上情。
二、案經高雄縣政府警察局鳳山分局報請台灣高雄地方法院檢察
    署檢察官偵查起訴。
    理  由
一、本件被告所犯為死刑、無期徒刑、最輕本刑為三年以上有期
    徒刑以外之罪，其於準備程序進行中，就被訴事實為有罪之
    陳述，經告知簡式審判程序之旨，並聽取當事人之意見後，
    本院認宜以獨任進行簡式審判程序，而裁定進行簡式審判程
    序審理，合先敘明。
二、右揭事實，業據被告乙○○於本院審理時坦承不諱，且據證
    人即被害人丙○○○（見警卷第10、11頁）、甲○○○（見
    警卷第8、9頁）指訴歷歷，並核與證人王怡涵（見偵查卷第
    49至51頁）、許勝杉（見警卷第12、13頁）證述之情節相符
    ，復有和信電訊公司通聯記錄（見偵查卷第58至69頁）、扣
    押筆錄、扣押物品目錄表（見警卷第24、25頁）、高雄縣政
    府警察局車牌尋獲通報單（見警卷第31頁）、報案三聯單（
    見警卷第30頁）、行搶現場示意圖（見警卷第37頁）、高雄
    市政府警察局勤務指揮中心轄內報案嫌犯特徵一覽表（見警
    卷第39頁）各一紙、照片六張（見警卷第34至36頁）、相對
    位置圖二紙（偵查卷第54、55頁）附卷可資佐證，足認被告
    自白與事實相符，堪可採為論罪科刑之依據。本件事證明確
    ，被告犯行，洵堪認定。
三、核被告乙○○所為，係犯刑法第321條第1項第3款之攜帶兇
    器竊盜罪、同法第325條第1項之搶奪罪。被告所犯前揭竊盜
    罪與搶奪罪二罪間，有手段目的之關係，為牽連犯，應從一
    情節較重之搶奪罪論處。爰審酌被告正值年輕力盛，不思憑
    自身努力以獲取財物，竟騎乘機車行搶，行為誠屬不該，且
    當街行搶對社會治安之危害非小，並極易於被害人抗拒時，
    造成被害人嚴重之傷害，亦對平日行走或騎乘機車於路上之
    行人、騎士，造成極大心理不安全之恐懼感，惡性非輕，惟
    念其犯後終知坦承犯行，深具悔意，態度尚佳等一切情狀，
    量處如主文所示之刑，以示懲戒。扣案被告用以竊取被害人
    前揭機車車牌之梅花扳手1支及行搶時用以遮掩面容之藍色
    半罩式安全帽1頂，為被告所有供犯罪所用之物，業據被告
    陳明在卷，爰依刑法第38條第1項第2款之規定，併予宣告沒
    收之。至扣案SONY牌（MSAC-M2）記憶卡1張、哈電族電子翻
    譯機1台、新光三越百貨股份有限公司面額1000元禮券5張、
    太平洋SOGO百貨面額100元禮券3張，尚乏證據證明與本件被
    告知竊盜、搶奪犯行有何關連，而扣案XNK—637號重型機車
    一台雖為被告所有，惟其價值與被告搶奪之犯罪所得顯不相
    當，爰均不予宣告沒收之，附此敘明。
據上論斷，應依刑事訴訟法第273條之1第1項、第299條第1項前
段，刑法第321條第1項第3款、第325條第1項、第55條、第38條
第1項第2款，判決如主文。
本案經檢察官李廷輝到庭執行職務。
中　　華　　民　　國　　94　　年　　4 　　月　　21　　日
            鳳山刑事第二庭      法　官  胡宜如
以上正本證明與原本無異。
如不服本判決，應於判決送達後10日內，向本院提出上訴狀。
                                書記官  蘇溪林
中　　華　　民　　國　　94　　年　　4 　　月　　21　　日
附錄法條：
中華民國刑法第321條
犯竊盜罪而有左列情形之一者，處6月以上、5年以下有期徒刑：
一於夜間侵入住宅或有人居住之建築物、船艦或隱匿其內而犯之
者。二毀越門扇、牆垣或其他安全設備而犯之者。
三  攜帶兇器而犯之者。
四  結夥三人以上而犯之者。
五  乘火災、水災或其他災害之際而犯之者。
六  在車站或埠頭而犯之者。
前項之未遂犯罰之。
中華民國刑法第325條
意圖為自己或第三人不法之所有，而搶奪他人之動產者，處6月
以上5年以下有期徒刑。
因而致人於死者，處無期徒刑或7年以上有期徒刑，致重傷者，
處3年以上10年以下有期徒刑。
第 1 項之未遂犯罰之。
